Minutes et répertoires du notaire Nicolas Charles LE PRÉVOST, janvier 1740 - 30 octobre 1744 (étude I)
Archives nationales
- Minutes de Nicolas Charles LE PRÉVOST, janvier 1740 - 30 octobre 1744; MC/ET/I/397 - MC/ET/I/417
  - Minutes. 1743, avril - juin, avril - juin 1743; MC/ET/I/412
    - Testament mutuel de Louis Locard, maître savetier, rue de Beaune, et de Françoise Manon., 26 avril 1743; MC/ET/I/412
      testament; Beaune (rue de); Locard, Louis; Manon, Françoise; bottier
    - Contrat de mariage entre Laurent Gambard, aubergiste, rue de Varenne, et Marie-Jeanne Dubois, fille majeure de Jean Dubois, arquebusier à Sedan, rue de Varenne., 27 avril 1743; MC/ET/I/412
      contrat de mariage; Varenne (rue de); Sedan (Ardennes); Gambard, Laurent; Dubois, Marie-Jeanne; Dubois, Jean; hôtelier
    - Contrat de mariage entre Georges Dudouet, officier de maison, rue du Sépulcre, et Jeanne-Marguerite Cottin, fille de Claude Cottin, marchand tapissier, rue du Four., 28 avril 1743; MC/ET/I/412
      contrat de mariage; Saint-Sépulcre (rue du); Four (rue du); Dudouet, Georges; Cottin, Jeanne-Marguerite; Cottin, Claude; commerçant; tapissier
    - Cottin (Claude) marchand tapissier rue du Four § mariage de sa fille, 28 avril 1743; MC/ET/I/412
      contrat de mariage; Cottin, Claude
    - Inventaire après décès de Jacques Fournier, rue du Four, à la requête de son épouse Madeleine Gabory., 29 avril 1743; MC/ET/I/412
      inventaire après décès; Four (rue du); Fournier, Jacques; Gabory, Madeleine
    - Benard (Jean) maître tapissier rue de Seine § bail à ferme, 29 avril 1743; MC/ET/I/412
      bail; Benard, Jean
    - Contrat de mariage entre Nicolas Perroud, suisse de nation, suisse de la marquise de Quérouard, rue de la Chaise, et Catherine Gillet, fille de Pierre Gillet, vigneron de Dannevoux, près de Verdun, rue de Bourbon., 29 avril 1743; MC/ET/I/412
    - Contrat de mariage entre Christian Louis Villette, compagnon maçon, et Marie-Louise Gilberre, fille de feu Nicolas Gilberre, gagne-denier, rue de Sèvres., 5 mai 1743; MC/ET/I/412
      contrat de mariage; Sèvres (rue de); Villette, Christian Louis; Gilberre, Marie-Louise; Gilberre, Nicolas; maçon; journalier
    - Inventaire après décès de Jacques Clouët, seigneur de Serville, receveur des tailles de Laon, place des Invalides., 10 mai 1743; MC/ET/I/412
      inventaire après décès; Clouët, Jacques (seigneur de Serville)
    - Testament de Siméon Cauvin, délivreur de fourrages aux écuries de la duchesse du Maine, rue de Varennes., 11 mai 1743; MC/ET/I/412
      testament; Varenne (rue de); Cauvin, Siméon; Maine (duchesse du)
    - Contrat de mariage entre Charles Gervais Leaudais, maître bourrelier, rue de Grenelle, et Françoise Joliot, fille de Pierre Servais Joliot, maître maréchal, rue du Sépulcre., 12 mai 1743; MC/ET/I/412
      contrat de mariage; Grenelle (rue de); Saint-Sépulcre (rue du); Leaudais, Charles Germain; Joliot, Françoise; Joliot, Pierre servais; sellier; maréchal-ferrant
    - Benoist (Jean Baptiste) maître tapissier § témoin au mariage, 12 mai 1743; MC/ET/I/412
      contrat de mariage; Benoist, Jean Baptiste
    - Rey de la Cour (Pierre) maître serrurier § témoin au mariage, 12 mai 1743; MC/ET/I/412
      contrat de mariage; Rey de la Cour, Pierre
    - Contrat de mariage entre François Philippe de Marmier, marquis, seigneur d'Avranville, capitaine au régiment de cavalerie de la reine, demeurant à Avranville, et Marie Antoinette Rouault de Gamaches, fille de Jean Joachim Rouault marquis de Gamaches, maréchal des armées du roi, place du collège Mazarin., 12 mai 1743; MC/RS//1216
      Signatures de Louis XV et de la famille royale
      Cote originelle du document:
      MC/ET/I/412
      Informations concernant le classement et la cotation du document:
      Acte coté en Réserve.
      Actes signalés par le personnel du Minutier central des notaires de Paris, 2002-2011 (base de données migrée: voir contexte dans le Plan d’orientation général - Notaires de Paris, guides thématiques du Minutier).
      contrat de mariage; Institut (place de l'); Avranville (Vosges); Marmier, François Philippe de (1719?-1795?); Rouault de Garnaches, Marie Antoinette (1722-1747); Rouault De Gamaches, Jean Joachim (1686-1751); officier général
    - Contrat de mariage entre François Philippe de Marmier, marquis, seigneur d'Avranville, capitaine au régiment de cavalerie de la reine, demeurant à Avranville, et Marie-Antoinette Rouault de Gamaches, fille de Jean Joachim Rouault, marquis de Gamaches, maréchal des armées du roi, place du collège Mazarin (signatures du roi et de la reine)., 12 mai 1743; MC/ET/I/412
      contrat de mariage; Marmier, François Philippe de (marquis, seigneur d'Avranville)); Rouault de Gamaches, Marie-Antoinette; Rouault de Gamaches, Jean Joachim (marquis de gamaches))
    - Hardy (François) tapissier de la duchesse du Maine § témoin au testament, 15 mai 1743; MC/ET/I/412
      testament; Hardy, François
    - Testament mutuel de Louis Vicaire, soldat invalide, rue Saint-Placide, et Catherine Hornabille., 18 mai 1743; MC/ET/I/412
      testament; Saint-Placide (rue); Vicaire, Louis; Hornabille, Catherine
    - Dubois (Claude) marchand Tapissier rue du Four § Quittance, 24 mai 1743; MC/ET/I/412
      quittance; Dubois, Claude
    - Contrat de mariage entre Jean Moura, suisse du canton de Fribourg, suisse du maréchal de Brancas, rue du Cherche-Midi, et Charlotte Le Tailleur, fille de feu Barnabé Le Tailleur, maître d'hôtel du marquis d'Angerville, rue Coquillère., 25 mai 1743; MC/ET/I/412
      contrat de mariage; Cherche-Midi (rue du); Coquillière (rue); Moura, Jean; Le Tailleur, Charlotte; Le tailleur, Barnabé; Brancas (maréchal de); Angerville (marquis d'); maître d'hôtel
    - Contrat de mariage entre François de Buire, fils de feu François de Buire, voiturier par terre, rue du Petit-Vaugirard, et Marie-Jeanne Gibert, veuve de Louis Monnot, rue Saint-Dominique., 26 mai 1743; MC/ET/I/412
      contrat de mariage; Petit-Vaugirard (rue du); Saint-Dominique (rue); Buire, François de; Gibert, Marie-Jeanne; Monnot, Louis; transporteur de marchandises
    - Contrat de mariage entre Jean Alquinet, garçon majeur, domestique du marquis d'Ansezune, rue de Bourbon et Marguerite Moret, veuve de François Fabre, domestique, rue de Grenelle., 27 mai 1743; MC/ET/I/412
      contrat de mariage; Grenelle (rue de); Alquinet, Jean; Moret, Marguerite; Fabre, François; Ansezune (marquis de); employé de maison
    - Contrat de mariage entre Anne-François d'Arragon, officier du gobelet de la reine, rue de la Pompe à Versailles et Marie-Anne Poche, veuve de Marc-Théodore Boutillier, officier de la reine à Versailles., 29 mai 1743; MC/ET/I/412
      contrat de mariage; Versailles (Yvelines); Arragon, Anne-François d'; Poche, Marie-Anne; Boutillier, Marc-Théodore
    - Boutillier le jeune (Pierre) maçon entrepreneur de bâtiments; demeurant à Meudon § partage, 29 mai 1743; MC/ET/I/412
      partage; Boutillier, Pierre
    - Boutillier Lainé (Pierre) maçon entrepreneur de bâtiment à Meudon § compte de communauté, 29 mai 1743; MC/ET/I/412
      Boutillier, Pierre
    - Boutillier le jeune (Pierre) Maçon entrepreneur de bâtiments Meudon § témoin au mariage, 29 mai 1743; MC/ET/I/412
    - Boutillier L'aîné (Pierre) maçon entrepreneur de bâtiments Meudon § témoin au mariage, 29 mai 1743; MC/ET/I/412
    - Prevost (Albert Joseph) marchand doreur à Paris § cité, 29 mai 1743; MC/ET/I/412
      Prevost, Albert Joseph
    - Inventaire après décès d'Anne Catherine Michel, épouse de Charles Maurice Girou, maître cordonnier, rue du Four., 6 juin 1743; MC/ET/I/412
      inventaire après décès; Four (rue du); Michel, Anne Catherine; Girou, Charles Maurice; cordonnier
    - Inventaire après décès de Toussaint de Varanne, valet de chambre de monsieur Dupré de Saint-Maur, rue Saint-Dominique., 6 juin 1743; MC/ET/I/412
      inventaire après décès; Saint-Dominique (rue); Varanne, Toussaint de; Dupré de Saint-Maur (monsieur); employé de maison
    - Inventaire après décès d'Elisabeth de La Coupelle, porte Saint-Jacques, veuve de feu Jacques Renard., 7 juin 1743; MC/ET/I/412
      inventaire après décès; La Coupelle, Elisabeth de; Renard, Jacques
    - Benard (Jacques), maître menuisier § Inventaire après décès, 7 juin 1743; MC/ET/I/412
      inventaire après décès; Benard, Jacques
    - Benard (Jean Baptiste) maître menuisier rue Saint-Etienne du Mont § héritier de son frère aussi maître menuisier, 7 juin 1743; MC/ET/I/412
      Benard, Jean Baptiste
    - Contrat de mariage entre Claude Pelletier, compagnon menuisier, rue de Sèvres, et Anne Foucart, veuve de Jean Conus, marchand de bière allemand, rue de Sèvres., 9 juin 1743; MC/ET/I/412
      contrat de mariage; Sèvres (rue de); Pelletier, Claude; Foucart, Anne; Conus, Jean; menuisier; commerçant
    - Duforest (Philippe Joseph) maître menuisier rue de la Croix § bail à sa faveur, 16 juin 1743; MC/ET/I/412
      bail; Duforest, Philippe Joseph
    - Leroy Guillaume, maître menuisier, rue du Boulon § Bail fait par sa veuve, 16 juin 1743; MC/ET/I/412
      bail; Leroy, Guillaume
    - Contrat de mariage entre Jean Baptiste Roger, compagnon chapelier, grande rue du Faubourg Saint-Antoine, et Jeanne Crotet, fille de feu Louis Crotet, tisserand à Any, rue Sainte-Marguerite., 23 juin 1743; MC/ET/I/412
      contrat de mariage; Faubourg-Saint-Antoine (rue du); Sainte-Marguerite (rue); Roger, Jean-Baptiste; Crotet, Jeanne; Crotet, Louis; fabricant d'accessoires vestimentaires; tisserand
    - Contrat de mariage entre François Muron, cuisinier, rue de l'Observance, et Elisabeth La Place, veuve de François Darras, valet de chambre du prince électoral de Saxe, rue de Grenelle., 26 juin 1743; MC/ET/I/412
      contrat de mariage; Observance (rue de l'); Grenelle (rue de); Muron, François; La Place, Elisabeth; Darras, François; Saxe, (prince électoral de); cuisinier; employé de maison
    - Inventaire après décès de Pierre-Louis Auzou, marchand mercier, rue de Bussy, à la requête de Elisabeth Haven., 27 juin 1743; MC/ET/I/412
      inventaire après décès; Buci (rue de); Auzou, Pierre-Louis; Haven, Elisabeth; commerçant
    - Perissas dit Lenoir (Jean Denis) tapissier de la marquise de Souvié § cité dans un compte, 3 mai 1745; MC/ET/I/412
      Perissas dit Lenoir, Jean Denis
  - Minutes. 1743, juillet - septembre, juillet - septembre 1743; MC/ET/I/413
    - Contrat de mariage concernant Elie de Rembach, valet de chambre du duc de Mortemart (dépôt d'extrait le 17 septembre 1743)., 22 avril 1713; MC/ET/I/413
      contrat de mariage; Rembach, Elie de; Mortemart (duc de); employé de maison
    - Dépôt le 8 août 1743, d'un contrat de mariage passé par devant le notaire Roffet à Chaumont-en-Vexin, le 11 juin 1715 entre François-André de Cléry, seigneur de Serans-le-Gast, et Marie-Anne de Jaucourt., 11 juin 1715 - 8 août 1743; MC/ET/I/413
      dépôt de pièces; contrat de mariage; Chaumont-en-Vexin (Oise); Clery, François-André de (seigneur de Serans-le-Gast); Jaucourt, Marie-Anne de
    - Contrat de mariage entre Louis-Charles Collondre, maître potier de terre, rue du Bac, et Anne-Suzanne Hubert, fille de Jean-Baptiste Hubert, charon, rue de Sèvres., 1743; MC/ET/I/413
      contrat de mariage; Bac (rue du); Sèvres (rue de); Collondre, Louis-Charles; Hubert, Anne-Suzanne; Hubert, Jean-Baptiste; potier; charron
    - Jumel (Jean) maître serrurier rue des Cannettes § liquidation, 4 avril 1743; MC/ET/I/413
      Jumel, Jean
    - Testament de Thérèse Jacqueline de La Fare, fille majeure, hôtel de Gamaches, rue des Saints-Pères., 7 juin 1743; MC/ET/I/413
      testament; Saints-Pères (rue des); La Fare, Thérèse Jacqueline de
    - Testament de Michelle Chevalier de Saint-Clerc, fille majeure, rue de Sèvres., 4 juillet 1743; MC/ET/I/413
      testament; Sèvres (rue de); Chevalier de Saint-Clerc, Michelle
    - Testament de Claude Macède de Roqueville, fille majeure, rue des Saints-Pères., 6 juillet 1743; MC/ET/I/413
      testament; Saints-Pères (rue des); Macède de Roqueville, Claude
    - Contrat de mariage entre Jean Vaussy, gagne-denier, quai de l'Ecole, et Anne Marguerite Le Saint, fille de Claude Le Saint, vigneron à la Bretonière près Arpajon, cloître Saint-Germain-l'Auxerrois., 12 juillet 1743; MC/ET/I/413
      contrat de mariage; Ecole (quai de l'); Saint-Germain-l'Auxerrois (cloître); Vaussy, Jean; Le Saint, Anne Marguerite; Le Saint, Claude; journalier; viticulteur
    - Desjardins (François) menuisier fg Saint-Antoine § quittance, 12 juillet 1743; MC/ET/I/413
      quittance; Desjardins, François
    - Contrat de mariage entre Louis Collette, maçon, rue du Petit-Bac, et Marie-Françoise Le François, veuve de Léonard Bourgeois, maçon, rue Sainte-Placide., 13 juillet 1743; MC/ET/I/413
      contrat de mariage; Petit-Bac (rue du); Saint-Placide (rue); Collette, Louis; Le François, Marie-Françoise; Bourgeois, Léonard; maçon
    - Collette (Louis) maçon rue du Petit Bac § mariage, 13 juillet 1743; MC/ET/I/413
      contrat de mariage; Collette, Louis
    - Bourgeois (Leonard) maçon Rue Saint-Placide § mariage de sa veuve, 13 juillet 1743; MC/ET/I/413
      contrat de mariage; Bourgeois, Léonard
    - Contrat de mariage entre Edme Bourdin, fils de Charles Bourdin, employé chez les marchands de bois, rue de la Planche, et Marie-Françoise Chabannes, fille de feu Claude Chabannes, gagne-deniers, quai d'Orsay., 19 juillet 1743; MC/ET/I/413
      contrat de mariage; Planche (rue de la); Orsay (quai d'); Bourdin, Edme; Bourdin, Charles; Chabannes, Marie-Françoise; Chabannes, Claude; commerçant; journalier
    - Jean (Louis) maître doreur sur métaux rue Mazarine § liquidation, 20 juillet 1743; MC/ET/I/413
      Jean, Louis
    - Jean (Pierre) doreur sur métaux rue Mazarine § liquidation, 20 juillet 1743; MC/ET/I/413
      Jean, Pierre
    - Contrat de mariage entre Michel Adrien Jumel, fils mineur d'Adrien Jumel, charpentier, rue de Sèvres, et Marie-Françoise Mathurin, fille de feu Jacques Mathurin, compagnon maçon, rue de Sèvres., 21 juillet 1743; MC/ET/I/413
      contrat de mariage; Sèvres (rue de); Jumel, Michel Adrien; Jumel, Adrien; Mathurin, Marie-Françoise; Mathurin, Jacques; charpentier; maçon
    - Inventaire après décès de Michelle Chevalier de Saint-Clerc, fille majeure, rue de Sèvres., 26 juillet 1743; MC/ET/I/413
      inventaire après décès; Sèvres (rue de); Chevalier de Saint-Clerc, Michelle
    - Thomas (Louis René) marchand fayancier rue de la Tixerandrie § compte de loyer, 28 juillet 1743; MC/ET/I/413
      Thomas, Louis René
    - Cirier (Thomas) maître menuisier à Senlis feu § donation de son fils., 2 août 1743; MC/ET/I/413
      donation; Cirier, Thomas
    - Demonchanin (Alexandre) maître graveur quai des Augustins § transport de rente, 3 août 1743; MC/ET/I/413
      transport de droits; Demonchanin, Alexandre
    - Arthault (Pierre André) horloger enclos de l'abbaye Saint-Germain § décharge, 4 août 1743; MC/ET/I/413
      Arthault, Pierre André
    - Vallée (Louis François), maître menuisier, rue des Cannettes § Liquidation, 4 août 1743; MC/ET/I/413
      liquidation; Vallée, Louis François
    - Testament de Renée Jouet du Lattée, fille majeure, rue du Four., 8 août 1743; MC/ET/I/413
      testament; Four (rue du); Jouet du Lattée, Renée
    - Contrat de mariage entre François Joseph Petit, tailleur d'habits, rue des Fossés Saint-Germain-l'Auxerrois, et Louise Glain, fille d'Henry Glain, maître tailleur d'habits, rue du Chantre., 8 août 1743; MC/ET/I/413
      contrat de mariage; Fossés-Saint-Germain-l'Auxerrois (rue des); Chantre (rue du); Petit, François-Joseph; Glain, Louise; Glain, Henry; tailleur d'habits; tailleur d'habits
    - Contrat de mariage entre François Bourderelle, marchand quincaillier, rue du Chantre, et Marie-Catherine Delaistre, fille de feu Louis Delaistre, maître bourrelier, rue Férou., 10 août 1743; MC/ET/I/413
      contrat de mariage; Chantre (rue du); Férou (rue); Bourderelle, François; Delaistre, Marie-Catherine; Delaistre, Louis; commerçant; sellier
    - Testament de Joseph Chéret, soldat invalide, Hôtel royal des Invalides, et Elisabeth Thurié, rue de Grenelle., 12 août 1743; MC/ET/I/413
      testament; Invalides (hôtel des); Grenelle (rue de); Chéret, Joseph; Thurié, Elisabeth
    - Partage de Jean Gibert, pourvoyeur inspecteur des blés de l'hôpital général, rue Censier, époux de Marie Joliot., 18 août 1743; MC/ET/I/413
      partage; Censier (rue); Gibert, Jean; Joliot, Marie
    - Contrat de mariage entre Jean-Baptiste Corard, compagnon menuisier, rue Sainte-Placide, et Geneviève Lecluse, veuve de Jean Lavis., 25 août 1743; MC/ET/I/413
      contrat de mariage; Saint-Placide (rue); Corard, Jean-Baptiste; Lecluse, Geneviève; Lavis, Jean; menuisier
    - Despré (Antoine) menuisier § témoin au mariage, 25 août 1743; MC/ET/I/413
      contrat de mariage; Despré, Antoine
    - Contrat de mariage entre Jean Savery, garçon cordonnier, rue du Petit-Lion, et Marie-Catherine Delaistre, fille de feu Louis Delaistre, maître bourrelier, carrefour de la Croix-rouge., 25 août 1743; MC/ET/I/413
      contrat de mariage; Petit-Lion (rue du); Croix-Rouge (carrefour de la); Savery, Jean; Delaistre, Marie-Catherine; Delaistre, Louis; cordonnier; sellier
    - Contrat de mariage entre Jean-Baptiste Laisné, fils de Pierre Laisné, maître jardinier, rue de Babylone, et Madeleine Bouille, fille d'Etienne Bouille, maître jardinier, rue de Babylone., 25 août 1743; MC/ET/I/413
      contrat de mariage; Babylone (rue de); Laisné, Jean-Baptiste; Laisné, Pierre; Bouille, Madeleine; Bouille, Etienne; jardinier
    - Testament de Nicolas Anne de Platte-Montagne, ordinaire de la musique du roi, rue du Vieux-Colombier., 30 août 1743; MC/ET/I/413
      testament; Vieux-Colombier (rue du); Platte-Montagne, Nicolas-Anne de
    - Contrat de mariage entre Antoine Paris d'Illins, rue Saint-Antoine, et Marie-Catherine d'Armezin, veuve de Barthélémy Alexandre Chambré, seigneur de Saint-Sauveur, rue des Poulies., 31 août 1743; MC/ET/I/413
      contrat de mariage; Saint-Antoine (rue); Poulies (rue des); Paris d'Illins, Antoine; Armezin, Marie-Catherine d'; Chambré, Barthélémy Alexandre (seigneur de Saint-Sauveur)
    - Testament mutuel de Gabriel Hutinet, dit Chevalier, domestique, rue de Buci, et de Françoise Danton., 2 septembre 1743; MC/ET/I/413
      testament; Buci (rue de); Hutinet, Gabriel; Danton, Françoise; employé de maison
    - Lefevre (Louis Antoine) tapissier de la princesse de Conty Hôstel de Conty, rue Saint-Dominique § notoriété, 3 septembre 1743; MC/ET/I/413
      Lefevre, Louis Antoine
    - Inventaire après décès de Marguerite Heudebert, épouse de Jean-Claude Vuilliet, marchand limonadier, rue de la Lingerie., 5 septembre 1743 - 6 septembre 1743; MC/ET/I/413
      inventaire après décès; Lingerie (rue de la); Heudebert, Marguerite; Vuilliet, Jean-Claude; restaurateur
    - Contrat de mariage entre Laurent Laisné, fils de Laurent Laisné, maître jardinier, rue de Sèvres, et Geneviève Laporte, fille de Charles Laporte, maître jardinier, rue des Vieilles-Tuileries., 7 septembre 1743; MC/ET/I/413
      contrat de mariage; Sèvres (rue de); Vieilles-Tuileries (rue des); Laisné, Laurent (fils); Laisné, Laurent (père); Laporte, Geneviève; Laporte, Charles; jardinier
    - Aubez (Jean Baptiste Denis) maître maçon rue Cassette § Constitution de rente sur les postes, 7 septembre 1743; MC/ET/I/413
      constitution de rente; Aubez, Jean Baptiste Denis
    - Chardin (Juste) maître menuisier ébéniste rue Princesse § transport de bail à lui, 16 septembre 1743; MC/ET/I/413
      bail; Chardin, Juste
    - Delliard (Joseph) maître menuisier petite rue de Taranne § transport de bail, 16 septembre 1743; MC/ET/I/413
      bail; Delliard, Joseph
    - Testament de Marguerite d'Armand de Mison, épouse de Léon d'Armand de Mison, capitaine au régiment des gardes à Marseille., 20 septembre 1743; MC/ET/I/413
      testament; Armand de Mison, Marguerite d'; Armand de Mison, Léon d'
    - Contrat de mariage entre Yves Des Forges, domestique, à Sceaux, et Elisabeth Jacquemain, fille de Jean Jacquemain, laboureur à Poix, proche de Méziéres, à Sceaux., 24 septembre 1743; MC/ET/I/413
      contrat de mariage; Sceaux (Hauts-de-Seine); Des Forges, Yves; Jacquemain, Elisabeth; Jacquemain, Jean; employé de maison; agriculteur
    - Inventaire après décès de Catherine-Marguerite Chagrin, rue de Taranne, veuve de Jean Robert, maître tisserand., 27 septembre 1743; MC/ET/I/413
      inventaire après décès; Taranne (rue); Chagrin, Catherine-Marguerite; Robert, Jean; tisserand
    - Renoir (Joseph), maître menuisier § Constitution, 27 septembre 1743; MC/ET/I/413
      constitution de rente; Renoir, Joseph
    - Inventaire après décès d' Eloi Guieny, maître jardinier au Gros Caillou à la requête de Marie-Jeanne Laisné, sa veuve., 27 septembre 1743; MC/ET/I/413
      inventaire après décès; Guieny, Eloi; Laisné, Marie-Jeanne; jardinier
    - Déclaration de Pierre-Henri Martin, architecte, peintre de l'académie de Saint-Luc, demeurant rue des Canettes, pourvu d'une charge de juré expert des bâtiments qui 'pour raison à luy connues' se soumet volontairement, après sa réception et installation audit office de juré expert des bâtiments dans la colonne des entrepreneurs', à ne prendre rang dans la colonne des experts bourgeois qu'après que Nicolas-François Delcourt et François Gillet, aussi jurés experts des bâtiments en titre d'office, auront été reçus et installés dans leur office et auront pris rang dans la colonne des experts bourgeois, 'où ils ont droit de prétendre antérieurement audit sieur comparant'., 27 septembre 1743 - 28 septembre 1743; MC/ET/I/413
      À la suite: 1743, 28 septembre. Nouvelle déclaration dudit Martin, qui ajoute qu'il n'a fait la soumission ci-dessus que 'sous condition qu'il n'y aura point de négligence de la part desdits sieurs Delcourt et Gillet et qu'ils feront en sorte qu'il n'y ait point d'intermédiaire entre eux et ledit sieur comparant'.
      Documents du Minutier central concernant l'histoire de l'art (1700-1750), par Mireille Rambaud, tome II [études I à X, soit 2357 actes], Paris, Archives nationales, 1971, p. 183 (instrument de recherche imprimé dématérialisé, certaines notices sont plus détaillées dans la version intégrale accessible en ligne par la rubrique 'Autres instruments de recherche', voir contexte dans le Plan d’orientation général - Notaires de Paris, guides thématiques du Minutier).
    - Etiennet (Nicolas) maître sculpteur et marbrier rue du Bac § Notoriété, 28 septembre 1743; MC/ET/I/413
      Etiennet, Nicolas
    - Renoir (Joseph), maître menuisier, rue Traverse § Quittance, 29 septembre 1743; MC/ET/I/413
      quittance; Renoir, Joseph
    - Renoir (Joseph), maître menuisier, rue Traverse § Constitution, 30 septembre 1743; MC/ET/I/413
    - Filliette (Simon), maître peintre § Témoin au mariage, 25 août 1747; MC/ET/I/413
      contrat de mariage; Filliette, Simon
  - Minutes. 1743, octobre - décembre, octobre - décembre 1743; MC/ET/I/414
    - Camproger (Jacques) maître Cartier rue du Cherche midi § notoriété, 4 décembre 1713; MC/ET/I/414
      Camproger, Jacques
    - Contrat de mariage entre Denis Marius de Perrin, chevalier de Saint-Louis, rue de la Sourdière, et Anne Geneviève de La Tour, veuve de Joseph, comte de Truzy, envoyé du duc de Mantoue, rue de la Sourdière., 4 octobre 1743; MC/ET/I/414
      contrat de mariage; La-Sourdière (rue de); Perrin, Denis-Marius de; La Tour, Anne-Geneviève de; Truzy, Joseph de (comte); Mantoue (duc de)
    - Contrat de mariage entre Jacques François Le Grand, maître savetier, rue de la Poterie, et Marie Madeleine Arnoult, veuve de feu Pierre Duclou, maître savetier, rue du Four., 5 octobre 1743; MC/ET/I/414
      contrat de mariage; Poterie (rue de la); Four (rue du); Le Grand, Jacques François; Arnoult, Marie Madeleine; Duclou, Pierre; bottier